【裁判字號】    97,家抗,17
【裁判日期】    970421
【裁判案由】    限定繼承
【裁判全文】
臺灣臺北地方法院民事裁定              97年度家抗字第17號
    抗  告  人  乙○○
                            樓.
    法定代理人  甲○○
                            4.
    被繼承人    丙○○
                            樓.
上列抗告人因限定繼承事件，對於民國96年12月20日，本院96年
度繼字第1685號裁定提起抗告，本院裁定如下：
    主    文
抗告駁回。
抗告程序費用新台幣1,000元由抗告人負擔。
    理    由
一、按抗告，除法律另有規定外，由地方法院以合議裁定之。抗
    告及再抗告，除本法另有規定外，準用民事訴訟法關於抗告
    程序之規定，非訟事件法第44條及第46條分別定有明文，合
    先敘明。
二、復按為限定之繼承者，應於繼承開始時起，三個月內，開具
    遺產清冊呈報法院。前項三個月期限，法院因繼承人之聲請
    ，認為必要時，得延展之，民法第1156條定有明文。
三、本件聲請人即抗告人於原審法院聲請意旨略以：聲請人乙○
    ○為被繼承人之女，被繼承人丙○○於民國96年8 月16日死
    亡，為此具狀聲明限定繼承權等語。
四、原審法院裁定以：被繼承人丙○○係於民國96年8 月16日死
    亡，而聲請人係被繼承人之女，此有繼承系統表、戶籍謄本
    附卷可稽，而聲請人遲至96年11月19日始具狀向本院聲明限
    定繼承權（見聲請人聲明限定繼承狀收文戳），已逾民法第
    1156條所規定3 個月之限定繼承期間，其聲明於法不合，而
    駁回其限定繼承之聲請。
五、抗告意旨略以：本件抗告人即原審聲請人之住所在高雄市，
    應扣除在途期間二日，且本件期間之末日即96年11月17日即
    其次日即同年月18日為法院休假日，故本件應順延至96年11
    月19日，原審聲明未逾期，為此請求廢棄原裁定，另為適法
    之裁定等語。
六、聲請人即抗告人雖主張其限定繼承之期間之計算應扣除在途
    期間，惟「民事訴訟法第一百六十二條第一項所謂應扣除在
    途期間之法定期間，係指同法所規定訴訟關係人應為一定訴
    訟行為之期間而言（最高法院四十三年台上字第八五○號判
    例參照）拋棄繼承性質上屬於非訟事件，自無在途期間適用
    之餘地。」 (此有民國76年9 月1 日 (76) 廳民一字第2796
    號司法院第一廳研究意見可參)。
七、本件限定繼承事件既與拋棄繼承事件性質上同屬非訟事件，
    依前揭實務見解，抗告人為本件聲明限定繼承之期間計算亦
    無在途期間適用之餘地，因此，原審法院以96年11月16日該
    日為本件限定繼承期間之末日，而駁回抗告人於原審限定繼
    承之聲請，與法並無不合，綜前所述，抗告人抗告求予廢棄
    原審裁定，為無理由，應予駁回。
八、據上論結，本件抗告為無理由，爰依非訟事件法第21條第1
    項，第46條，民事訴訟法第495條之1第1項、第449條第1項
    、第95條、第78條，裁定如主文。
中    華    民    國    97    年    4     月   21    日
                  家事法庭審判長法      官  丁蓓蓓
                                法      官  李莉苓
                                法      官  彭南元
以上正本係照原本作成。
如不服本裁定，僅得於收受本裁定正本送達後10日內以違背法令
為理由，向本院提出再抗告狀（須附繕本一份及繳納再抗告裁判
費新台幣1 千元），而後始可再抗告於高等法院。
中    華    民    國    97    年    4     月   21    日
                                書  記  官  尹遜言


司法院資訊處製作；財團法人民間司法改革基金會備份。
